# 权益法下的投资收益是一年核算一次么？

提问人：小河清涟 时间：2013-04-11 16:12:55
权益法下的投资收益是一年核算一次么？还是每月都核算？我找不到相关的规定，有木有具体的规定？

回答人：chenyiwei
《企业会计准则第 32 号——中期财务报告》第十一条规定：企业在中期财务报表中应当采用与年度财务报表相一致的会计政策。第十二条规定：中期会计计量应当以年初至本中期末为基础，财务报告的频率不应当影响年度结果的计量。 因此，至少在需要对外提供的中期财务报告的资产负债表日（如，上市公司的季报），企业应比照年度结帐程序进行期末账项调整（包括权益法核算）。